【裁判字號】    90,國小抗,2
【裁判日期】    900725
【裁判案由】    抗告
【裁判全文】
臺灣臺北地方法院民事裁定  九十年度國小抗字第二號
    抗  告  人
    即再審原告  甲○○
    相  對  人
    即再審被告  臺灣台北地方法院  設台北市○○路一三一號
    法定代理人  黃文            住台北市○○路一三一號
    訴訟代理人  曾德榮        .
    相  對  人
    即再審被告  乙○○            住台北市○○路一二七號
右當事人間因聲請再審事件，抗告人對於中華民國八十九年七月十七日本院台北簡易
庭八十九年度北國再小字第一號裁定提起抗告，本院裁定如左：
    主      文
抗告駁回。
抗告程序費用由抗告人負擔。
    理      由
一、按對於小額程序之第一審裁判，得上訴或抗告於管轄之地方法院，其審判以合議
    行之。對於前項第一審裁判之上訴或抗告，非以其違背法令為理由，不得為之。
    第四編之規定，於小額事件之抗告程序準用之。民事訴訟法第四百三十六條之二
    十四第一項、第二項、第四百三十六條之三十二第三項分別定有明文。
二、本件抗告意旨略以：此案件前已經繳幾次裁判費，最後於民國八十九年一月二十
    六日再繳等於是另外起訴，不知為什麼到七月二十五日才收到聲請駁回，請求同
    情不懂法律而准許退回云云。
三、經查，本件抗告人前曾於八十一年六月十六日以復華證券金融股份有限公司為被
    告，請求返還股票，經本院以八十一年度訴字第一八０七號事件審理，抗告人曾
    繳納裁判費新台幣（以下同）三萬元，經該案承辦法官即相對人乙○○判決駁回
    原告之訴，抗告人以陳法官未開庭即判決駁回其訴，顯已侵害抗告人之自由權利
    ，致抗告人受有六萬元之損害，於理顯有不合，乃起訴請求國家賠償，嗣經本院
    台北簡易庭以抗告人未依國家賠償法之規定，先向賠償義務機關請求賠償為由，
    裁定駁回其訴（八十八年度北國小字第二號），抗告人不服提起抗告，經本院以
    八十八年國小抗字第三號裁定駁回其抗告確定在案。是抗告人於八十九年一月十
    二日聲請再審狀，以「前經懇求貴院退回裁判費用而被貴院判決駁回，聲請人不
    服再提聲請，因不懂法律，未先行向義務機關請求賠償，因貴院起訴後，未經傳
    喚被告到庭審問，而將原告之案件駁回，以理不合法，所以原告再次聲請原判決
    撤銷，重新審理」為由，對本院台北簡易庭八十八年度北國小字第二號裁定聲請
    再審，經本院台北簡易庭以抗告人於該案件中聲請再審之主張，與民事訴訟法第
    五百零七條所定須「確定裁定有第四百九十六條第一項或第四百九十七條之情形
    者，得準用再審程序之規定聲請再審」之規定不合，自屬不應准許，而裁定駁回
    其再審之聲請，尚無不合，本件抗告意旨，並未具體指明原裁定有何違背法令，
    其抗告自難認為合法。
三、從而，本件抗告為無理由，依民事訴訟法第四百三十六條之三十二第三項、第四
    百九十二條第一項、第九十五條、第七十八條，裁定如主文。
中      華      民      國    九十      年      七      月    二十五    日
                                            民事第三庭審判長法官  楊絮雲
                                                      法      官  翁昭蓉
                                                      法      官  張明輝
右為正本係照原本作成
不得抗告
中      華      民      國    九十      年      七      月    二十五    日
                                                      書  記  官  周其祥


司法院資訊處製作；財團法人民間司法改革基金會備份。
